台灣苗栗地方法院刑事判決                          九十一年度易字第二四號
    公  訴  人  臺灣苗栗地方法院檢察署檢察官
    被      告  甲○○
右列被告因竊盜等案件，經檢察官提起公訴（九十年度偵字第四九０六號、第五０二
七號、第五二四五號），本院判決如左：
    主      文
甲○○收受贓物，累犯，處有期徒刑肆月；又連續攜帶兇器竊盜，累犯，處有期徒刑
壹年貳月，應執行有期徒刑壹年伍月。
    事      實
一、甲○○係現役軍人，曾於民國八十五年八月十九日（起訴書誤載為八十五年六月
    二十四日）因強盜案件，經台灣新竹地方法院以八十五年度少訴字第一四號判決
    ，判處有期徒刑三年二月確定，甫於八十八年八月十八日（起訴書誤載為八十八
    年九月二十三日）因縮刑期滿執行完畢。猶不知悔改，（一）明知綽號「阿寶」
    真實姓名、年籍不詳之成年男子，於九十年五月二十二日上午某時，在其位於苗
    栗縣三義鄉雙潭村四鄰雙連潭六六號（起訴書誤載為六三號）之住處附近，所交
    付之車號ＢＹ─三二三一號自用小客車（所有人係許明賢，於同日上午八時許，
    在苗栗縣苑裡鎮李綜合醫院附近失竊），係屬失竊之贓車，竟基於收受贓物之故
    意，予以收受，嗣於同日下午二時許，甲○○駕駛該車附載綽號「阿寶」、詹益
    昌、錢秋雄等人，至羅敏強位於苗栗縣通霄鎮○○里○○路○段三八號之住處時
    ，為許明賢發現上開失竊車輛，甲○○隨即駕駛該車逃逸，經許明賢報警後循線
    查獲。（二）甲○○復因於九十年四月間某日，自其服役單位逃亡後，缺乏代步
    交通工具，竟基於意圖為自己不法所有之概括犯意，先於同年五月二十五日晚上
    七時許，在台中縣后里鄉○里村○○路一一五號前，持其所有客觀上對人之生命
    、身體具有危險性，可為兇器使用之六角扳手一支（未扣案），撬開鄭新田所有
    車號ＰＡ─０六二五號自用小客車之鑰匙孔後，發動該車而予以竊取，得手後，
    供己逃亡期間代步之用，於油料用盡後，即將該車棄置於路旁，嗣於同年六月三
    日上午七時五十分許，為警循線在台中縣大甲鎮○○里○○路、忠孝路口查獲上
    開車輛；復於同年五月二十七日晚上七時許，在台中縣大甲鎮○○里○○路大甲
    花園新城前，持其所有上開同一六角扳手一支，以前揭方式，竊取王麗圓所有之
    車號ＧＩ─０四六一號自用小客車，得手後，供己代步使用，並於油料用盡之際
    ，將該車棄置於路旁，迨於同年六月二十日晚上八時五十四分許，為警循線在台
    中市○區○○路、德興街口查獲前揭車輛，始查悉上情。
二、案經臺灣苗栗地方法院檢察署檢察官自動檢舉及苗栗憲兵隊移送臺灣苗栗地方法
    院檢察署檢察官偵查起訴。
    理      由
一、右揭事實，迭據被告甲○○於警訊時、偵查中及本院審理中坦承不諱，並據證人
    詹益昌、錢秋雄於警訊時、偵查中及證人高千雅於警訊中證述明確，復有車輛尋
    獲電腦輸入單二紙、車輛車牌失竊作業查獲車輛認可資料一紙、車輛竊盜、車牌
    失竊個別查詢報表一紙、贓物領據一紙及照片四幀附卷可稽，核與被害人許明賢
    、鄭新田於警訊時指述失竊情節相符，是被告上揭自白確與事實相符。從而，本
    件事證明確，被告之右揭犯行均堪認定，應予依法論科。
二、按扳手客觀上對人之生命、身體均具有危險性，自足當兇器使用；被告持六角扳
    手以撬開自用小客車之鑰匙孔後，發動該車而予以竊取，核其所為，係犯刑法第
    三百二十一第一項第三款之攜帶兇器竊盜罪，另又犯刑法第三百四十九條第一項
    之收受贓物罪。所犯上開二罪間，犯意各別、行為互殊、罪名互異，應予分論併
    罰。被告先後二次加重竊盜犯行，時間緊接，犯罪構成要件相同，顯係基於概括
    犯意反覆為之，應依連續犯之規定，論以一罪，並依法加重其刑。又被告曾於八
    十五年八月十九日因強盜案件，經台灣新竹地方法院以八十五年度少訴字第一四
    號判決，判處有期徒刑三年二月確定，甫於八十八年八月十八日因縮刑期滿執行
    完畢，有臺灣苗栗地方法院檢察署刑案資料查註紀錄表及臺灣高等法院檢察署刑
    案紀錄簡覆表各一紙在卷可稽，其於有期徒刑執行完畢，五年內再犯有期徒刑以
    上之本罪，為累犯，應依刑法第四十七條之規定，遞加重其刑。爰審酌被告前有
    強盜及竊盜等犯罪前科，顯見其素行不佳，本件犯罪之動機、目的、手段、所得
    財物數額、所生危害及犯罪後坦承犯行，尚知所悔悟態度良好等一切情狀，量處
    如主文所示之刑，以示懲儆。至扣案之強力磁鐵一塊、Ｔ型六角扳手四支、扳手
    片一支、中心沖一支，雖係被告所有，惟並非被告持供犯本件竊盜罪所用之工具
    ，業據被告於本院審理中供述甚明，核與刑法上規定沒收之要件不合，爰不予宣
    告沒收；又六角扳手一支雖係被告所有，供其犯本件竊盜罪所用之工具，且據被
    告於本院審理中供明在卷，惟並未扣案，為免將來執行沒收之困難，亦不予宣告
    沒收，附此敘明。
據上論斷，應依刑事訴訟法第二百九十九條第一項前段，刑法第三百二十一條第一項
第三款、刑法第三百四十九條第一項、第五十一條第五款、第五十六條、第四十七條
，罰金罰鍰提高標準條例第一條前段，判決如主文。
本案經檢察官李基彰到庭執行職務。
中      華      民      國    九十一    年      五      月    二十一    日
                                    臺灣苗栗地方法院刑事第二庭
                                        法  官  吳  炳  桂
右正本證明與原本無異。
如不服本判決，應於送達後十日內向本院提出上訴狀（須附繕本），上訴於台灣高等
法院台中分院。
                                        書記官  楊  慧  萍
中      華      民      國    九十一    年      五      月    二十三    日
附錄本判決論罪科刑法條全文：
刑法第三百二十一條第一項第三款：
犯竊盜罪而有左列情形之一者，處六月以上五年以下有期徒刑：
三  攜帶兇器而犯之者。
刑法第三百四十九條第一項：
收受贓物者，處三年以下有期徒刑、拘役或五百元以下罰金。
